最  高  行  政  法  院  裁  定
                                     100年度裁字第2858號
上  訴  人  蘇梅即松下國際商行
被 上訴 人  財政部基隆關稅局
代  表  人  馬幼竹
上列當事人間虛報進口貨物事件，上訴人對於中華民國100年10
月6日臺北高等行政法院100年度訴字第1009號判決，提起上訴，
本院裁定如下：
    主  文
上訴駁回。
上訴審訴訟費用由上訴人負擔。
    理  由
一、按對於高等行政法院判決之上訴，非以其違背法令為理由，
    不得為之，行政訴訟法第242條定有明文。依同法第243條第
    1項規定，判決不適用法規或適用不當者，為違背法令；而
    判決有同條第2項所列各款情形之一者，為當然違背法令。
    是當事人對於高等行政法院判決上訴，如依行政訴訟法第24
    3條第1項規定，以高等行政法院判決有不適用法規或適用不
    當為理由時，其上訴狀或理由書應有具體之指摘，並揭示該
    法規之條項或其內容；若係成文法以外之法則，應揭示該法
    則之旨趣，倘為司法院解釋或本院之判例，則應揭示該判解
    之字號或其內容。如以行政訴訟法第243條第2項所列各款情
    形為理由時，其上訴狀或理由書，應揭示合於該條項各款之
    事實。上訴狀或理由書如未依此項方法表明者，即難認為已
    對高等行政法院判決之如何違背法令有具體之指摘，其上訴
    自難認為合法。
二、緣上訴人委由宏邦企業有限公司基隆分公司於民國（下同）
    98年2月14日向被上訴人報運進口中國大陸製雜貨乙批（進
    口報單號碼：第AA/98/0470/0314號），原申報第82項貨物
    「沐浴露」，重量1,918.3公斤，電腦核定按C3（應驗貨物
    ）方式通關。嗣被上訴人會同檢調單位查驗結果，該項實到
    貨物夾藏愷他命先驅原料Hydroxylimine（鹽酸羥亞胺）（
    第4級毒品）及愷他命（第3級毒品），純質淨重分別為142.
    86公斤及4.407公斤，未據申報，乃增列於報單第98、99項
    ，並將全案移送偵辦，案經刑事偵審認定上開毒品為訴外人
    蔡文欽私自夾藏於貨櫃中，蔡文欽運輸毒品之犯行業獲有罪
    判決確定，貨物亦經宣告沒收，被上訴人以上訴人出借牌照
    予他人使用致生違法情事，參據財政部84年5月9日台財關第
    840175936號函釋（下稱財政部84年5月9日函釋）意旨，核
    認上訴人虛報進口貨物名稱及數量，逃避管制之違章成立，
    爰依海關緝私條例第37條第1項、第3項轉據同條例第36條第
    1項規定，以99年第09900129號處分書，處貨價1倍之罰鍰計
    新臺幣1,451,841元。上訴人不服，循序提起行政訴訟。案
    經原審駁回其訴。
三、本件上訴人對於原審判決提起上訴，主張：其並無出借牌照
    ，實係受人之委託代為辦理進口，被上訴人依據財政部84年
    5月9日函釋處罰，該函釋並無法律授權，為無效之法規命令
    等語，雖以該判決違背法令為由，惟核其上訴理由，係就原
    審取捨證據、認定事實之職權行使，指摘其為不當，並就原
    審已論斷者，泛言未論斷，或就原審所為論斷，泛言其論斷
    矛盾，而非具體說明其有何不適用法規或適用法規不當之情
    形，並揭示該法規之條項或其內容，及合於行政訴訟法第24
    3條第2項所列各款之事實，難認對該判決之如何違背法令已
    有具體之指摘。依首開規定及說明，應認其上訴為不合法。
四、據上論結，本件上訴為不合法。依行政訴訟法第249條第1項
    前段、第104條、民事訴訟法第95條、第78條，裁定如主文
    。
中    華    民    國    100   年    12    月    8     日
                    最高行政法院第四庭
                        審判長法官  藍  獻  林
                              法官  廖  宏  明
                              法官  林  文  舟
                              法官  胡  國  棟
                              法官  林  玫  君

以  上  正  本  證  明  與  原  本  無  異
中    華    民    國    100   年    12    月    9     日
                              書記官  彭  秀  玲